臺灣屏東地方法院刑事判決　　　　　　　96年度訴字第1193號
公　訴　人　臺灣屏東地方法院檢察署檢察官
被　　　告　甲○○
上列被告因違反毒品危害防制條例案件，經檢察官提起公訴（96
年度毒偵字第1561號），被告於準備程序中就被訴事實為有罪之
陳述，經本院合議庭裁定改以簡式審判程序審理，判決如下：
    主  文
甲○○施用第一級毒品，累犯，處有期徒刑壹年；又施用第二級
毒品，累犯，處有期徒刑陸月，扣案殘留第二級毒品甲基安非他
命之玻璃球吸食器壹個沒收銷燬。應執行有期徒刑壹年伍月，扣
案殘留第二級毒品甲基安非他命之玻璃球吸食器壹個沒收銷燬。
　　犯  罪  事　實
一、甲○○前於民國84年間因違反槍砲彈藥刀械管制條例案件，
    經臺灣高雄地方法院以84年度訴字第724 號判決判處有期徒
    刑1 年確定；同年另因違反麻醉藥品管理條例案件，經臺灣
    高雄地方法院以85年度訴字第450 號判決判處應執行有期徒
    刑5 年6 月、褫奪公權3 年確定；又於85年間因妨害兵役案
    件，經本院以85年度潮簡字第141 號判決判處拘役30日確定
    ，上開3 案接續執行，而於87年12月1 日因縮短刑期假釋出
    獄，繼續執行感訓處分，嗣經臺灣高雄地方法院裁定免予繼
    續執行，於89年6 月22日出訓練所，並自同日起算假釋期間
    ，開始執行保護管束，嗣於92年8 月14日保護管束期滿，未
    經撤銷假釋，所餘刑期以已執行完畢論。
二、甲○○於95年間因施用毒品案件，經本院以95年度毒聲字第
    423 號裁定送觀察、勒戒後，因認無繼續施用毒品之傾向，
    於96年2 月13日執行完畢釋放，並經臺灣屏東地方法院檢察
    署檢察官以96年度毒偵字第17號為不起訴處分確定。詎甲○
    ○不知戒絕，竟於上開觀察、勒戒執行完畢釋放後5 年內，
    復基於施用第一級毒品之犯意，於96年8 月9 日10時許，在
    屏東縣潮州鎮其友人住處之大樓地下室停車場內，施用第一
    級毒品海洛因1 次；甲○○另基於施用第二級毒品之犯意，
    於同日12時許，在上開處所，以將甲基安非他命置入玻璃球
    吸食器內加熱燒烤，再吸食其霧化氣體之方式，施用第二級
    毒品甲基安非他命1 次。嗣於同日13時30分許，在屏東縣內
    埔鄉○○村○○路20巷7 號前為警查獲，並扣得殘留第二級
    毒品甲基安非他命之玻璃球吸食器1 個。
三、案經屏東縣警察局內埔分局報告臺灣屏東地方法院檢察署檢
    察官偵查起訴。
    理  由
一、本件被告所犯係死刑、無期徒刑或最輕本刑為3 年以上有期
    徒刑或高等法院管轄第一審案件以外之罪，其於準備程序期
    日就被訴事實為有罪之陳述，經本院告知簡式審判程式之旨
    ，並聽取公訴人及被告之意見後，經合議庭依刑事訴訟法第
    273 條之1 第1 項規定，裁定由受命法官獨任進行簡式審判
    程序，是依刑事訴訟法第273 條之2 規定，本件之證據調查
    ，不受同法第159 條第1 項、第161 條之2 、第161 條之3
    、第163 條之1 及第164 條至第170 條規定之限制，合先敘
    明。
二、前揭犯罪事實，業據被告甲○○坦承不諱，且其於96年8 月
    9 日15時30分許經警採尿送驗，檢驗結果確呈嗎啡（即海洛
    因代謝物）及甲基安非他命陽性反應，此有正修科技大學超
    微量研究科技中心檢驗報告、屏東縣警察局內埔分局辦理煙
    毒案尿液送驗真實姓名代號對照表各1 紙在卷可稽，並有內
    埔分局扣押筆錄暨扣押物品目錄表1 份、查獲照片4 幀附卷
    ，及扣案玻璃球吸食器1 個可佐；且被告自承用以施用甲基
    安非他命之扣案玻璃球吸食器1 個，經送驗結果驗得甲基安
    非他命陽性反應，亦有高雄醫學大學附設中和紀念醫院檢驗
    報告1 紙在卷可參，足證被告上開自白與事實相符。又被告
    前於95年間因施用毒品案件，經本院裁定送觀察、勒戒後，
    因認有繼續施用毒品之傾向，再經本院以95年度毒聲字第
    423 號裁定送觀察、勒戒後，因認無繼續施用毒品之傾向，
    於96年2 月13日執行完畢釋放，並經臺灣屏東地方法院檢察
    署檢察官以96年度毒偵字第17號為不起訴處分確定，有臺灣
    高等法院被告前案紀錄表、臺灣屏東地方法院檢察署刑案資
    料查註紀錄表暨全國施用毒品案件紀錄表及前開不起訴處分
    書各1 份在卷可稽。是被告於觀察、勒戒執行完畢後，5 年
    以內再犯本件施用第一、二級毒品之事證明確，被告犯行均
    堪認定。
三、查海洛因、甲基安非他命分別係毒品危害防制條例第2 條第
    2 項第1 款、第2 款所稱之第一級、第二級毒品，不得持有
    及施用，是核被告所為，係犯毒品危害防制條例第10條第1
    項、第2 項之施用第一級、第二級毒品罪。其施用前後持有
    第一、二級毒品之低度行為，應各為其施用之高度行為所吸
    收，均不另論罪。被告所犯前開2 罪，犯意各別、行為互殊
    ，應予分論併罰。被告前於84年間因違反槍砲彈藥刀械管制
    條例案件，經臺灣高雄地方法院以84年度訴字第724 號判決
    判處有期徒刑1 年確定；同年另因違反麻醉藥品管理條例案
    件，經臺灣高雄地方法院以85年度訴字第450 號判決判處應
    執行有期徒刑5 年6 月、褫奪公權3 年確定；又於85年間因
    妨害兵役案件，經本院以85年度潮簡字第141 號判決判處拘
    役30日確定，上開3 案接續執行，而於87年12月1 日因縮短
    刑期假釋出獄，繼續執行感訓處分，嗣經臺灣高雄地方法院
    裁定免予繼續執行，於89年6 月22日出訓練所，並自同日起
    算假釋期間，開始執行保護管束，嗣於92年8 月14日保護管
    束期滿，未經撤銷假釋，所餘刑期以已執行完畢論，有臺灣
    高等法院被告前案紀錄表1 份、臺灣屏東地方法院檢察署檢
    察官執行保護管束指揮書1 紙為憑，其於有期徒刑執行完畢
    後，5 年以內故意再犯本件有期徒刑以上之2 罪，均為累犯
    ，應分別依刑法第47條第1 項規定加重其刑。爰審酌被告素
    行不佳，前經觀察、勒戒，甫於96年2 月13日因認無繼續施
    用之傾向出所，竟仍未戒除施用毒品之惡習，復於數月內即
    再施用第一、二級毒品，戕害身心甚鉅，惟念其施用毒品乃
    戕害自己之健康，尚未危及他人，且犯後坦承犯行之態度等
    一切情狀，分別量處如主文所示之刑，並定其應執行之刑。
    至扣案玻璃球吸食器1 個為被告施用毒品之工具，其上經驗
    得第二級毒品甲基安非他命反應，已如前述，因其上之甲基
    安非他命量微無法析離，故應一併依毒品危害防制條例第18
    條第1 項前段規定諭知沒收銷燬之。
據上論斷，應依刑事訴訟法第273 條之1 第1 項、第299 條第1
項前段，毒品危害防制條例第10條第1 項、第2 項、第18條第1
項前段，刑法第11條、第47條第1 項、第51條第5 款，判決如主
文。
本案經檢察官乙○○到庭執行職務。
中　　華　　民　　國　　96　　年　　12　　月　　31　　日
                      刑事第五庭   法  官  李宜娟
以上正本證明與原本無異。
如不服本判決應於收受本判決送達後10日內向本院提出上訴書狀
，其未敘述上訴理由者，應於上訴期間屆滿後20日內向本院補提
理由書狀（均須按他造當事人之人數附繕本）「切勿逕送上級法
院」
中　　華　　民　　國　　96　　年　　12　　月　　31　　日
                                   書記官  孫秀桃
附錄本案論罪科刑法條
毒品危害防制條例第10條：
施用第一級毒品者，處6月以上5年以下有期徒刑。
施用第二級毒品者，處3年以下有期徒刑。
